臺灣桃園地方法院刑事判決
110年度訴字第803號
公  訴  人  臺灣桃園地方檢察署檢察官
被      告  陳建嘉




指定辯護人  本院公設辯護人彭詩雯
上列被告因毒品危害防制條例案件，經檢察官提起公訴（110年
度偵字第16298號、110年度偵字第18385號），本院判決如下：
    主  文
乙○○共同販賣第二級毒品，處有期徒刑陸年。未扣案犯罪所得甲
基安非他命肆公克沒收，於全部或一部不能沒收或不宜執行沒收
時，追徵其價額新臺幣伍仟元。
    事  實
一、乙○○意圖營利，與某身分不詳之成年人（下稱Ａ男）共同基
    於販賣第二級毒品之犯意聯絡，於民國109年7月27日晚間10
    時許，在桃園市中壢區華祥二街33巷之住處，由Ａ男提供甲
    基安非他命，再由乙○○交付毒品及收取價金，而以新臺幣（
    下同）20萬元之價格，販賣甲基安非他命250公克予李宜霖
    ，當場銀貨兩訖而完成交易。
二、案經臺北市政府警察局信義分局移送臺灣桃園地方檢察署檢
    察官偵查起訴。
    理  由
壹、證據能力部分：
一、本判決所引用被告以外之人於審判外所為之陳述，被告乙○○
    及辯護人於本院準備程序時明示同意其證據能力。審酌上開
    陳述作成之情況，均符合法律規定，並無顯不可信之情形，
    認屬適當，依刑事訴訟法第159條之5第1項之規定，有證據
    能力。
二、其餘經本判決援引之證據，被告乙○○及辯護人均未爭執其證
    據能力，且核無公務員違法取證之情形，又與本案犯罪事實
    之認定具關聯性，並經本院於審判期日，踐行證據調查之法
    定程序，均有證據能力。
貳、實體部分：
一、上開犯罪事實，業據被告於偵查及本院審理時坦承不諱（見
    偵16298卷第180-181頁，本院卷二第20頁），核與證人李宜
    霖於警詢及偵訊之證述相符（見偵16298卷第55-61頁、第19
    5-196頁），並有監視錄影畫面擷圖在卷可憑（見偵16298卷
    第103-105），另有臺北市政府警察局信義分局警員於109年
    7月27日晚間11時查獲李宜霖而扣得上開甲基安非他命之搜
    索扣押筆錄、扣押物品目錄表、現場照片及內政部警政署刑
    事警察局109年12月10日刑鑑字第1090083611號鑑定書影本
    附卷可佐（見新北檢109偵28615號影卷第5-8頁、第16-17頁
    、第32-33頁）。足認被告之自白有相當之證據相佐，且與
    事實相符，應堪信為真實。
二、被告於偵查及本院訊問時自承其可自交易當中獲取利潤（見
    偵16298卷第181頁，本院卷一第225頁），堪認其主觀上有
    營利意圖。又卷內並無事證顯示Ａ男為兒童或少年，基於罪
    疑唯輕之法理，應認為成年人。從而，本案事證明確，被告
    犯行堪以認定，應依法論罪科刑。
三、論罪科刑：
　㈠罪名：
　　查甲基安非他命為毒品危害防制條例所列管之第二級毒品。
    核被告所為，係犯毒品危害防制條例第4條第2項之販賣第二
    級毒品罪。被告於販賣甲基安非他命前持有毒品之低度行為
    ，為販賣之高度行為所吸收，不另論罪。
  ㈡共犯關係：
    被告與Ａ男就本案犯行，有犯意聯絡及行為分擔，為共同正
    犯。
  ㈢不構成累犯之說明：
　　被告前因偽造文書等案件，經臺灣基隆地方法院以103年度
    訴字第139號（起訴書誤載為103年度基簡字第226號）判處
    有期徒刑1年2月確定，於執行前之103年8月7日經臺灣高等
    法院以103年度聲字第2587號裁定，與其他確定案件之宣告
    刑合併定應執行刑有期徒刑5年，指揮書執行完畢日期為111
    年11月22日，嗣被告於108年5月24日假釋出監，有臺灣高等
    法院被告前案紀錄表在卷可憑。從而，被告為本案犯行時，
    係在前案偽造文書執行案件之假釋期間，尚未執行完畢，檢
    察官執以認定被告於本案構成累犯，容有誤會。
  ㈣刑之減輕：
  ⒈被告於偵查及本院審理中均自白，依毒品危害防制條例第17
    條第2項規定減輕其刑。
  ⒉被告雖供稱其毒品來源為林佑庭，惟尚查無實據，亦未查獲
    其他共犯，有臺北市政府警察局信義分局函覆在卷可憑（見
    本院卷一第71頁），應認並未因被告之供述而查獲毒品來源
    或共犯，附此敘明。
  ㈤科刑：
    審酌被告明知甲基安非他命為政府嚴厲查禁之毒品，仍為圖
    一己之利而共同販賣，且本案販賣之數量甚多，助長社會上
    毒品之氾濫，念其犯後尚能坦承犯行，兼衡被告犯罪之手段
    、違反毒品危害防制條例案件之相關素行、智識能力及生活
    狀況等一切情狀，量處如主文所示之刑。
四、沒收：
  ㈠按犯罪所得，屬於犯罪行為人者，沒收之；於全部或一部不
    能沒收或不宜執行沒收時，追徵其價額，刑法第38條之1第1
    項前段、第3項定有明文。2人以上共同犯罪，應就各人所分
    得之實際所得進行沒收或追徵。被告於本院訊問時供稱：本
    次販賣毒品係獲得相當於市價5,000元之甲基安非他命作為
    報酬，在警局所稱獲利5,000元是指毒品，數量約4公克等語
    （見本院卷一第225頁），再參證人李宜霖於偵訊時證稱：
    買毒品的錢是全部交給另一名開馬自達小客車的人等語（見
    偵16298卷第197頁），應認被告於本案並未與Ａ男朋分20萬
    元之販毒對價，而係另外取得相當於5,000元之甲基安非他
    命4公克作為報酬。被告犯罪所得甲基安非他命4公克雖未扣
    案，仍應依刑法第38條之1第1項前段規定沒收，於全部或一
    部不能沒收或不宜執行沒收時，依同條第3項規定追徵其價
    額5,000元。
  ㈡扣案甲基安非他命1包（毛重2.77公克）及吸食器1組，係被
    告供自己吸食所用，應認與本案犯罪並無關聯，起訴書亦已
    載明將另案聲請沒收；扣案IPhone手機1支雖係被告所有，
    惟並無事證顯示為被告於本案犯罪聯繫所用，故均不諭知沒
    收。
據上論斷，應依刑事訴訟法第299條第1項前段，判決如主文。
本案經檢察官甲○○提起公訴，檢察官賴瀅羽到庭執行職務。
中　　華　　民　　國　　111 　年　　11　　月　　8 　　日
            刑事第四庭    審判長法  官  黃柏嘉
　　　　　　　　　
　　　　　　　　　              法  官  陳韋如
　　　　　　　　　
              　　　　　　　　　法　官　涂偉俊
以上正本證明與原本無異。
如不服本判決應於收受判決後20日內向本院提出上訴書狀，並應
敘述具體理由。其未敘述上訴理由者，應於上訴期間屆滿後20日
內向本院補提理由書(均須按他造當事人之人數附繕本)「切勿逕
送上級法院」。 

　　　　　　　　　　　　　　　  書記官　余玫萱　　　　　　　　　
中　　華　　民　　國　　111 　年　　11　　月　　9 　　日



附錄所犯法條：
毒品危害防制條例第4條
製造、運輸、販賣第一級毒品者，處死刑或無期徒刑；處無期徒
刑者，得併科新臺幣3千萬元以下罰金。
製造、運輸、販賣第二級毒品者，處無期徒刑或10年以上有期徒
刑，得併科新臺幣1千5百萬元以下罰金。
製造、運輸、販賣第三級毒品者，處7年以上有期徒刑，得併科
新臺幣1千萬元以下罰金。
製造、運輸、販賣第四級毒品者，處5年以上12年以下有期徒刑
，得併科新臺幣5百萬元以下罰金。
製造、運輸、販賣專供製造或施用毒品之器具者，處1年以上7年
以下有期徒刑，得併科新臺幣1百50萬元以下罰金。
前五項之未遂犯罰之。